【裁判字號】    99,監宣,156
【裁判日期】    990706
【裁判案由】    監護宣告
【裁判全文】
臺灣板橋地方法院民事裁定          99年度監宣字第156號
聲  請  人  甲○○
相  對  人  乙○○
上列聲請人聲請對相對人為監護宣告事件，本院裁定如下：
    主    文
宣告乙○○（女，民國○○○年○○月○日生，身分證統一編號
：Ｚ000000000號）為受監護宣告之人。
選定甲○○（女，民國○○年○月○日生，身分證統一編號：Ｚ
000000000號）為受監護宣告之人之監護人。
指定張智鈜（男，民國○○○年○月○○○日生，身分證統一編
號：Ｚ000000000號）為會同開具財產清冊之人。
聲請費用新臺幣壹仟元由受監護宣告之人負擔。
    理    由
一、聲請意旨略以：聲請人之女即相對人乙○○，因頭部外傷，
    右側額葉及顳葉硬腦膜下出血併腦挫傷、肺炎併敗血症休客
    、糖尿病、右膝與左手挫傷，現況已不能為（受）意思表示
    或辨識其效果，為此依民事訴訟法第597 條之規定，聲請對
    相對人為監護宣告等語。
二、按對於因精神障礙或其他心智缺陷，致不能為意思表示或受
    意思表示，或不能辨識其意思表示之效果者，法院得因本人
    、配偶、四親等內之親屬、最近一年有同居事實之其他親屬
    、檢察官、主管機關或社會福利機構之聲請，為監護之宣告
    ，民法第14條第1 項定有明文。
三、經查：聲請人主張之事實，業據其提出診斷證明書正本1 件
    、戶籍謄本為證。本院審驗該相對人乙○○之心神狀況，並
    採用鑑定人蕭中正醫院醫師陳威廷之意見，認該相對人因車
    禍致頭部外傷顱內出血、經術後合併呼吸器衰竭，需呼吸器
    依賴使用，意識昏迷，四肢癱瘓，有鼻胃管、氣切，無法言
    語，對言語刺激無適當反應，生活無法自理，需人24小時照
    護，意思表示或辨識意思表示效果之程度為完全不能，預後
    及回復可能性差，符合監護宣告之人等情，業經蕭中正醫院
    醫師陳威廷鑑定屬實，有該醫院99年6 月30日精神鑑定報告
    書1 份附卷可稽。本院認相對人因精神障礙或其他心智缺陷
    ，致不能為意思表示或受意思表示，或不能辨識其意思表示
    效果，是本件聲請應予准許，爰依法宣告相對人乙○○為受
    監護宣告之人。
四、次按受監護宣告之人應置監護人。法院為監護之宣告時，應
    依職權就配偶、四親等內之親屬、最近1 年有同居事實之其
    他親屬、主管機關、社會福利機構或其他適當之人選定1 人
    或數人為監護人，並同時指定會同開具財產清冊之人。法院
    為前項選定及指定前，得命主管機關或社會福利機構進行訪
    視，提出調查報告及建議。監護之聲請人或利害關係人亦得
    提出相關資料或證據，供法院斟酌。法院選定監護人時，應
    依受監護宣告之人之最佳利益，優先考量受監護宣告之人之
    意見，審酌一切情狀，並注意下列事項：(一)受監護宣告之
    人之身心狀態與生活及財產狀況。(二)受監護宣告之人與其
    配偶、子女或其他共同生活之人間之情感狀況。(三)監護人
    之職業、經歷、意見及其與受監護宣告之人之利害關係。(
    四)法人為監護人時，其事業之種類與內容，法人及其代表
    人與受監護宣告之人之利害關係。民法第1110條、第1111條
    、第1111條之1 分別定有明文。又按監護宣告之裁定，應同
    時選定監護人及指定會同開具財產清冊之人，並附理由，民
    事訴訟法第604 條第1 項定有明文。
五、經查：聲請人甲○○係相對人之母，此有聲請人提出之戶籍
    謄本、親屬系統表為憑，而相對人之最近親屬即其父母甲○
    ○、張淳雄，胞弟張智鈜等3 人均立有書面表示同意由聲請
    人甲○○為相對人之監護人、及由張智鈜擔任會同開具財產
    清冊之人等情，亦據聲請人提出同意書在卷可憑。經核聲請
    人甲○○為相對人之母，由其負責護養及照顧相對人並管理
    其財產，應能符合相對人之最佳利益，爰選定甲○○聲請人
    為相對人之監護人，併指定相對人之胞弟張智鈜為會同開具
    財產清冊之人。
六、依非訟事件法第21第1 項前段條，裁定如主文。
中    華    民    國    99    年    7     月    6     日
                  家事庭  法  官  劉大衛
以上正本係照原本作成。
如不服本裁定關於選定監護人及指定會同開具財產清冊之人等部
分，應於送達後10日內向本院提出抗告狀，並繳納抗告費新臺幣
1,000元；其餘關於宣告監護之部分，不得抗告。
中    華    民    國    99    年    7     月    6     日
                          書記官  高玉彬

司法院資訊處製作；財團法人民間司法改革基金會備份。
